臺灣臺中地方法院刑事判決　　　　　　　　　　　　　九十四年度訴字第三六號
　　公　訴　人　臺灣臺中地方法院檢察署檢察官
　　被　　　告　乙○○
右列被告因違反毒品危害防制條例案件，經檢察官提起公訴（九十三年度毒偵字第四
八六三號）及移
裁定改以簡式審判程序審理，判決如左：
    主  文
乙○○連續施用第一級毒品，累犯，處有期徒刑壹年。
扣案之海洛因貳小包（合計驗餘淨重：零點貳陸公克）均沒收銷燬之；注射針筒貳支
均沒收。
    犯罪事實
一、乙○○於民國八十一年間因肅清煙毒條例案件及恐嚇罪，經本院分別判處有期徒
    刑三年、八月，並定應執刑為有期徒刑三年四月，提起上訴後，經臺灣高等法院
    臺中分院駁回上訴確定在案；於八十三年間又因肅清煙毒條例案件，再經本院判
    處有期徒刑三年十月確定，因前二部分不合於定應執行刑之要件，因而接續執行
    ，入監執行後，於八十五年十二月六日縮短刑期假釋出監；又其於假釋付保護管
    束期間，再於八十七年間因施用毒品及犯恐嚇取財罪，經本院分別判處有期徒刑
    三年二月、六月，並定應執行刑為三年五月，經提起上訴後，由臺灣高等法院臺
    中分院撤銷原判決，就施用毒品部分諭知免刑判決；恐嚇取財部分則判處有期徒
    刑六月確定，入監執行後，於八十八年五月十二日執行完畢出監，本院並據以撤
    銷前開假釋，再入監執行殘刑四年五月十八日，甫於九十二年七月三十一日縮短
    刑期執行完畢。又其前揭於八十七年間所犯施用毒品案件，經臺灣高等法院臺中
    分院依職權送觀察、勒戒後，認無繼續施用毒品之傾向，由臺灣高等法院臺中分
    院以八十七年度上訴字第一六四六號為免刑判決確定，已如前述；其又於九十三
    年間因施用毒品案件，經本院以九十三年度毒聲字第一○九○號裁定送觀察、勒
    戒後，認無繼續施用毒品之傾向，甫於九十三年十月一日釋放，並由臺灣臺中地
    方法院檢察署檢察官於九十三年九月三十日以九十三年度毒偵字第三三七六號為
    不起訴處分確定在案。詎乙○○猶不知戒絕，明知海洛因已列為毒品危害防制條
    例第二條第二項第一款所稱之第一級毒品，竟於觀察、勒戒執行完畢釋放後五年
    內，另基於施用第一級毒品海洛因之概括犯意，於自真實姓名年籍不詳之人處購
    得第一級毒品海洛因後，即自九十三年十一月十五日起至九十四年一月二十日止
    ，在臺中市各公園公共廁所內及臺中市○○路某處，將第一級毒品海洛因加水稀
    釋後，以注射針筒注射血管之方式，連續施用第一級毒品海洛因多次，平均二天
    施用一次。嗣先於九十三年十一月十九日晚上九時許，在臺中市○區○○街一三
    ○巷一三之二號為警查獲，並扣得乙○○所有供施用第一級毒品海洛因所用之注
    射針筒一支；復於九十四年一月九日晚上七時四十分許，在臺中縣太平市○○路
    ○段精武橋上為警查獲，當場扣得第一級毒品海洛因一包（驗餘淨重：零點一六
    公克）及乙○○所有供施用第一級毒品海洛因所用之注射針筒一支；再於同年月
    二十二日晚上七時四十分許，在臺中縣太平市○○路○段一七八號為警查獲，當
    場扣得第一級毒品海洛因一包（驗餘淨重：零點一公克）。
二、案經臺中市警察局第二分局及臺中縣警察局霧峰分局分別報告臺灣臺中地方法院
    檢察署檢察官偵查起訴及移送併辦。
    理  由
一、訊據被告乙○○對於在右揭時、地，連續多次非法施用第一級毒品海洛因之事實
    供承不諱，核與證人張明照於警詢時證述被告有施用第一級毒品海洛因之情節相
    符，且被告三次為警查獲時所採集之尿液，經送詮昕科技股份有限公司檢驗結果
    ，均呈嗎啡陽性反應，有該公司所出具之濫用藥物尿液檢驗報告三紙在卷可稽；
    而被告於九十四年一月九日及同年月二十二日為警查獲時，分別扣得之白粉各一
    包（驗餘淨重分別為零點一六公克、零點一公克），經送法務部調查局鑑定結果
    ，均含有第一級毒品海洛因成分，亦經該局出具鑑定通知書二份附卷為憑；此外
    復有被告所有供施用第一級毒品海洛因所用之注射針筒二支扣案可資佐證，足見
    被告之自白與事實相符，而堪以採信。從而，本件事證明確，被告連續施用第一
    級毒品海洛因之犯行，應堪以認定。
二、被告前因施用毒品案件，經本院以九十三年度毒聲字第一○九○號裁定送觀察、
    勒戒後，認無繼續施用毒品之傾向，甫於九十三年十月一日釋放，並由臺灣臺中
    地方法院檢察署檢察官於九十三年九月三十日以九十三年度毒偵字第三三七六號
    為不起訴處分確定在案，有該不起訴處分書、臺灣臺中地方法院檢察署刑案資料
    查註紀錄表、臺灣高等法院被告全國前案紀錄表及臺灣高等法院在監在押全國紀
    錄表各一份附卷可參。被告於前案觀察、勒戒執行完畢釋放後，五年內再犯本件
    施用第一級毒品罪，應予依法論科。
三、查海洛因係毒品危害防制條例第二條第二項第一款所規定之第一級毒品。被告於
    前案觀察、勒戒執行完畢釋放後，五年內再行施用第一級毒品海洛因之行為，核
    係犯同條例第十條第一項之施用第一級毒品罪。其持有毒品之行為，意在供己施
    用，故持有之低度行為，應為施用之高度行為所吸收，不另論罪。被告先後多次
    施用第一級毒品海洛因之犯行，時間緊接，且觸犯構成要件相同之罪，顯係基於
    概括犯意反覆為之，應依刑法第五十六條連續犯之規定，論以一罪，並加重其刑
    。又被告於八十一年間因肅清煙毒條例案件及恐嚇罪，經本院分別判處有期徒刑
    三年、八月，並定應執刑為有期徒刑三年四月，提起上訴後，經臺灣高等法院臺
    中分院駁回上訴確定在案；於八十三年間又因肅清煙毒條例案件，再經本院判處
    有期徒刑三年十月確定，因前二部分不合於定應執行刑之要件，因而接續執行，
    入監執行後，於八十五年十二月六日縮短刑期假釋出監；又其於假釋付保護管束
    期間，再於八十七年間因施用毒品及犯恐嚇取財罪，經本院分別判處有期徒刑三
    年二月、六月，並定應執行刑為三年五月，經提起上訴後，由臺灣高等法院臺中
    分院撤銷原判決，就施用毒品部分諭知免刑判決；恐嚇取財部分則判處有期徒刑
    六月確定，入監執行後，於八十八年五月十二日執行完畢出監，本院並據以撤銷
    前開假釋，再入監執行殘刑四年五月十八日，甫於九十二年七月三十一日縮短刑
    期執行完畢，有前揭刑案資料查註紀錄表及被告前案紀錄表可參，其受有期徒刑
    執行完畢後五年內再犯本件有期徒刑以上之罪，為累犯，應依法遞加重其刑。如
    犯罪事實欄所示之犯罪事實，檢察官雖僅就被告於九十三年十一月十九日採尿前
    九十六小時內施用第一級毒品海洛因一次之犯行予以起訴，就其餘施用第一級毒
    品海洛因之犯行雖未經起訴，惟該部分犯行既與起訴部分有連續犯之裁判上一罪
    關係，自為起訴效力所及，且部分復經同署檢察官移送併辦，本院自應併予審理
    。爰審酌被告前因施用毒品犯行，甫經觀察、勒戒，竟猶故態復萌，短短二個月
    期間即為警查獲三次施用第一級毒品海洛因之犯行，且歷次為警查獲後，猶再施
    用毒品海洛因不輟，無視於毒品對於自身健康之戕害及國家對於杜絕毒品犯罪之
    禁令，惡性非輕，偵查中甚一度否認犯行，惟於本院審理時終能坦認罪行，態度
    尚佳等一切情狀，量處如主文所示之刑。
四、扣案之海洛因二包（驗餘淨重分別為零點一六公克及零點一公克，合計零點二六
    公克），為毒品危害防制條例第二條第二項第一款所指之第一級毒品，屬違禁物
    ，不問屬於犯人與否，應依同條例第十八條第一項前段規定，沒收銷燬之；另扣
    案之注射針筒二支，為被告所有，且為供其犯施用第一級毒品罪所用之物，業據
    被告於本院審理時供明在卷，爰依刑法第三十八條第一項第二款，宣告沒收。
據上論斷，應依刑事訴訟法第二百七十三條之一第一項、第二百九十九條第一項前段
，毒品危害防制條例第十條第一項、第二十三條第二項、第十八條第一項前段，刑法
第十一條、第五十六條、第四十七條、第三十八條第一項第二款，判決如主文。
本案經檢察官甲○○到庭執行職務。
中      華      民      國      九十四    年      四    月    二十五    日
                                臺灣臺中地方法院刑事第四庭
                                    法  官  郭  妙  俐
右正本證明與原本無異。
如不服本判決，應於判決送達後十日內向本院提出上訴狀，上訴於臺灣高等法院臺中
分院( 須附繕本 )。
                          書記官
中      華      民      國      九十四    年      四    月    二十五    日
附錄本案論罪科刑法條全文
毒品危害防制條例第十條
施用第一級毒品者，處六月以上五年以下有期徒刑。
施用第二級毒品者，處三年以下有期徒刑。
